【裁判字號】    98,小抗,4
【裁判日期】    981117
【裁判案由】    給付報酬
【裁判全文】
臺灣臺中地方法院民事裁定  98年度小抗字第4號
抗告人  乙○○
相對人  甲○○○○○○○○
上列抗告人因與相對人甲○○○○○○○○間請求給付報酬事件
，抗告人對於民國98年10月14日本院臺中簡易庭98年度中小字第
2572號裁定提起抗告，本院裁定如下：
    主  文
抗告駁回。
抗告費用新臺幣壹仟元由抗告人負擔。
    理  由
一、抗告意旨略以：原審裁定理由三與事實不符，因雙方契約第
    10條明定：「本合約如需涉訟，雙方同意以台中地方法院為
    第一審管轄法院」，依民事訴訟法第12條規定，得由該履行
    地之法院管轄，故本件鈞院有管轄等語，為此提起抗告，求
    為廢棄原裁定等語。
二、按因契約涉訟者，如經當事人定有債務履行地，得由該履行
    地之法院管轄，民事訴訟法第12條固有明文，此乃民事訴訟
    法關於因契約涉訟特別審判籍之規定，且是項約定雖不以書
    面或明示為必要，即以言詞或默示為之，亦非法所不許，惟
    仍必須當事人間有約定債務履行地之意思，始有該條之適用
    。而管轄權之有無，雖為受訴法院應職權調查之事項，惟當
    事人對此訴訟成立要件之舉證責任仍不因而免除。經查，依
    抗告人於原審所提出之「晴天顧問團工作室空間設計專案合
    約書」第10條第2項固有：「本合約如需涉訟，雙方同意以
    台中地方法院為第一審管轄法院」之記載，惟上開契約書末
    經相對人簽名或蓋章，而抗告人於98年10月13日原審審理時
    業已自承：「(法官問：雙方有無書面合約？)答：沒有正式
    訂立書面契約」，抗告人復未能舉證證明兩造曾約定以「臺
    中」為契約履行地，是抗告人主張本院為契約履行地法院，
    自難採信。
三、又訴訟，由被告住所地之法院管轄，民事訴訟法第1條第1項
    前段定有明文。抗告人於原審起訴狀業已表明相對人住所為
    「澎湖縣馬公市○○里○○路53之1號1樓」，相對人於98年
    10月13日原審審理時亦到庭陳明其住所地係在澎湖縣馬公市
    ○○里○○路53之1號1樓，自應由臺灣澎湖地方法院管轄。
    原審以本院無管轄權為由，移送於有管轄權之臺灣澎湖地方
    法院，核與民事訴訟法法第28條第1項規定，並無不合。從
    而，抗告意旨指摘原裁定不當，求予廢棄，為無理由，應予
    駁回。
四、據上論結，本件抗告為無理由，依民事訴訟法第436條之32
    第3項、第495條之1第1項、第449條第1項、第95條、第78條
    、第436條之19，裁定如主文。
中    華    民    國    98    年    11    月    17    日
                  民事第一庭  審判長法  官  張瑞蘭
                                    法  官  卓進仕
                                    法  官  劉正中
以上為正本係照原本作成。
本裁定不得再抗告。
中    華    民    國    98    年    11    月    17    日
                                    書記官  林素珍


司法院資訊處製作；財團法人民間司法改革基金會備份。
